---
title: "Résultats de l'analyse"
output:
  pdf_document: default
  word_document: default
params:
  train_results: NULL
  test_results: NULL
  combined_tree_model: NULL
  train_r2_values: NULL
  test_r2_values: NULL
  train_auc_values: NULL
  test_auc_values: NULL
  train_roc_plots: NULL
  test_roc_plots: NULL
  model_summaries: NULL
  selected_algorithm: NULL
---

```{r setup, include=FALSE}
knitr::opts_chunk$set(echo = FALSE)
library(ggplot2)
library(plotly)
library(rpart.plot)
library(grid)
```

Résultats de l'analyse
Sommaires des Modèles
```{r cars}
params$model_summaries
```

Valeurs de R²
Données d'apprentissage
```{r cars1}
train_r2_values <- params$train_r2_values
if (!is.null(train_r2_values)) {
  print(data.frame(Modèle = names(train_r2_values), R2 = unlist(train_r2_values)))
}
```

Données de test
```{r cars2}
test_r2_values <- params$test_r2_values
if (!is.null(test_r2_values)) {
  print(data.frame(Modèle = names(test_r2_values), R2 = unlist(test_r2_values)))
}
```


Valeurs AUC
Données d'apprentissage
```{r cars3}
train_auc_values <- params$train_auc_values
if (!is.null(train_auc_values)) {
  print(data.frame(Modèle = names(train_auc_values), AUC = unlist(train_auc_values)))
}
```

Données de test
```{r cars4}
test_auc_values <- params$test_auc_values
if (!is.null(test_auc_values)) {
  print(data.frame(Modèle = names(test_auc_values), AUC = unlist(test_auc_values)))
}
```


Graphiques ROC
Courbes ROC Superposées
```{r cars5}
train_roc_plots <- params$train_roc_plots
test_roc_plots <- params$test_roc_plots

if (!is.null(train_roc_plots) & !is.null(test_roc_plots)) {
  combined_plots <- lapply(names(train_roc_plots), function(model_name) {
    train_roc <- train_roc_plots[[model_name]]
    test_roc <- test_roc_plots[[model_name]]
    
    train_data <- data.frame(Specificity = train_roc$specificities, Sensitivity = train_roc$sensitivities, Dataset = "Train")
    test_data <- data.frame(Specificity = test_roc$specificities, Sensitivity = test_roc$sensitivities, Dataset = "Test")
    combined_data <- rbind(train_data, test_data)
    
    p <- ggplot(combined_data, aes(x = Specificity, y = Sensitivity, color = Dataset)) +
      geom_line() +
      ggtitle(paste("ROC Curve -", model_name)) +
      xlab("1 - Specificity") +
      ylab("Sensitivity") +
      theme_minimal()
  })
  
  combined_plots
}
```


Importance des Variables (Random Forest)
Données d'apprentissage
```{r cars6}
train_results <- params$train_results
if (!is.null(train_results)) {
  for (model_name in names(train_results)) {
    if (inherits(train_results[[model_name]], "randomForest")) {
      importance <- importance(train_results[[model_name]])
      importance_df <- data.frame(Variable = rownames(importance), Importance = importance[, 1])
      p <- ggplot(importance_df, aes(x = reorder(Variable, Importance), y = Importance)) +
        geom_bar(stat = "identity") +
        coord_flip() +
        ggtitle(paste("Importance des Variables (Apprentissage) -", model_name)) +
        xlab("Variable") +
        ylab("Importance") +
        theme(plot.margin = unit(c(1,1,1,1), "cm"), plot.title = element_text(hjust = 0.5))  
      print(p)
    }
  }
}

```

Données de test
```{r cars7}
test_results <- params$test_results
if (!is.null(test_results)) {
  for (model_name in names(test_results)) {
    if (inherits(test_results[[model_name]], "randomForest")) {
      importance <- importance(test_results[[model_name]])
      importance_df <- data.frame(Variable = rownames(importance), Importance = importance[, 1])
      p <- ggplot(importance_df, aes(x = reorder(Variable, Importance), y = Importance)) +
        geom_bar(stat = "identity") +
        coord_flip() +
        ggtitle(paste("Importance des Variables (Test) -", model_name)) +
        xlab("Variable") +
        ylab("Importance") +
        theme(plot.margin = unit(c(1,1,1,1), "cm"), plot.title = element_text(hjust = 0.5))
      print(p)
    }
  }
}
```


Graphes des Arbres de Décision
Données d'apprentissage
```{r cars8}
train_results <- params$train_results
if (!is.null(train_results)) {
  for (model_name in names(train_results)) {
    if (inherits(train_results[[model_name]], "rpart")) {
      rpart.plot::rpart.plot(train_results[[model_name]], main = paste("Arbre de Décision (Apprentissage) -", model_name))
    }
  }
}
```

Données de test
```{r cars9}
test_results <- params$test_results
if (!is.null(test_results)) {
  for (model_name in names(test_results)) {
    if (inherits(test_results[[model_name]], "rpart")) {
      rpart.plot::rpart.plot(test_results[[model_name]], main = paste("Arbre de Décision (Test) -", model_name))
    }
  }
}
```

Données combinées
```{r cars10}
if (!is.null(params$combined_tree_model)) {
  rpart.plot::rpart.plot(params$combined_tree_model, main = "Arbre de Décision (Ensemble)")
}
```